# 什么情况下会出现？请举例！谢谢！

提问人：胖胖彤 时间：2010-01-09 13:41:50
1 、单项金额不重大但按信用风险特征组合后该组合的风险较大的应收款项，具体指什么情况？ 2 、现在上市公司的坏账计提还是以账龄分析法为主吗？ 为什么我看到好几家上市公司附注按账龄列示时坏账准备时，貌似按账龄分析法的计提。 3 、按《企业会计准则》，企业必须计提坏账准备吗？
[ 本帖最后由 胖胖彤 于 2010-1-9 15:24 编辑 ]

回答人：chenyiwei
回复 楼主 胖胖彤 的帖子 1 、“单项金额不重大但按信用风险特征组合后该组合的风险较大”指因款项金额较小等原因，不满足单独进行减值测试的条件，但因账龄较长或者存在争议等原因，预计坏账风险较大的应收款项。 2 、新准则下的坏帐准备计提应当是以个别分析作为基本方法，账龄分析等按类分析仅仅是一种实务中简化操作的技术方法，单纯的账龄分析是不应接受的。 3 、需要。这是资产定义的要求，即资产的帐面价值不应超出其所包含的未来经济利益流入。

回答人：chenyiwei
回复 藤椅 胖胖彤 的帖子减值问题是需要取得客观证据支持的。不知道你说的“企业不认可应收账款发生减值”是什么意思？是认为某项应收款项不需要单独进行减值测试，还是企业认为该笔应收款项没有发生减值？另外，无法取得审计证据的原因是什么？ 总体来看，无法取得审计证据一般意味着范围受到限制，应要求客户提供相关审计证据，否则可能会影响到审计意见的类型，不能简单认为无法取得证据就可以不提或者只需要按账龄法提取一般坏账准备。